# 外国公司代表处适用什么会计准则或会计制度

提问人：whx669 时间：2023-02-23 20:53:04
请教陈版：外国公司驻国内的代表处，在进行会计核算时，适用《企业会计准则》还是《民间非盈利组织会计制度》？还是小企业会计制度？ 代表处收到总部拨入的人员经费和办公经费，在会计核算时，借：银行存款，贷记什么科目？代表处没有收入，所有经费支出来源于总部拨款。

回答人：chenyiwei
这类机构报表的最主要用途是纳税申报。因此其编制基础主要与税法中对此类机构的规定相关，并非以某项会计准则或制度作为编制基础。一般在报表附注中直接说明“附注X所述编制基础”即可。